臺灣臺南地方法院民事裁定
107年度訴字第1868號
抗  告  人
即上訴人    陳室瑾  


上訴人      陳興義  

            陳興德  

            陳明瑛  
            陳明珀  
            陳明珠  
被上訴人    林明賢  
            林玟伶  
            陳志弦  
            陳佑慈  
            財政部國有財產署南區分署即陳永昌之遺產管理人
上  一  人          
法定代理人  黃莉莉  
被  上訴人  陳俊吉  


            陳俊臣    臺南市○區○○路○段000號7樓
            陳俊達  
            陳春蘭  
            陳惠美  
            陳美佐  
            陳振榮  
            陳相惠  
            陳錦雲  
上列當事人間請求分割共有物事件，上訴人陳室錦對於本院中華
民國110年1月15日裁定，提起抗告，本院裁定如下：
    主  文
原裁定撤銷。
抗告人陳室瑾應於收受本裁定五日內繳納上訴費用新臺幣壹萬肆
仟捌佰陸拾伍元，逾期不繳，即駁回其訴。
上訴人陳興義、陳興德、陳明瑛、陳明珀、陳明珠應於收受本裁
定五日內繳納上訴費用新臺幣參萬柒仟壹佰肆拾元，逾期不繳，
即駁回其訴。
    理  由
一、按原法院或審判長認抗告為有理由者，應撤銷或變更原裁  
    定，民事訴訟法第490條第1項定有明文。又按訴訟標的之價
    額，由法院核定；核定訴訟標的之價額，以起訴時之交易價
    額為準；無交易價額者，以原告就訴訟標的所有之利益為準
    ；又以一訴主張數項標的者，其價額合併計算之，民事訴訟
    法第77條之1第1、2項及第77條之2第1項前段分別定有明文
    。又請求分割共有物事件上訴時，其訴訟標的價額及上訴利
    益額，均應以原告起訴時因分割所受利益之客觀價額為準，
    不因被告或原告提起上訴而有所歧異，亦不因上訴人所持應
    有部分價額較低而異（最高法院102年度台抗字第820號裁定
    意旨參照）。
二、經查：
  ㈠抗告人陳室謹對於民國109年11月13日本院107年度訴字第186
    8號第一審判決不服，提起第二審上訴，未據繳納上訴費用
    ，經本院於110年1月15日裁定命抗告人應繳納上訴費用新臺
    幣（下同）70,849元，抗告人以聲明上訴之土地與原起訴之
    土地，無合併上訴之必要，標的係屬可分，原裁定顯有錯誤
    等語，提起抗告，經核與其所述相符，應堪信實，故認其抗
    告有理由，應由本院撤銷原裁定。本件抗告人上訴利益，如
    附表所示核定為904,733元，抗告人應繳納上訴費用14,865
    元。
  ㈡又上訴人陳興義、陳興德、陳明瑛、陳明珀、陳明珠對於109
    年11月13日本院107年度訴字第1868號第一審判決不服，提
    起第二審上訴，亦未據繳納上訴費用，上訴人陳興義、陳興
    德、陳明瑛、陳明珀、陳明珠之上訴利益，揆諸前開說明，
    應以原告即抗告人於起訴時就臺南市○區○○段000號土地之應
    有部分予以計算，核定為2,390,400元（計算式107年公告現
    值每平方公尺7,200元2,324平方公尺原告應有部分1/7=2,
    390,400元），應徵第二審裁判費37,140元。
  ㈢茲依民事訴訟法第249條第1項但書規定，限抗告人陳室謹及
    上訴人陳興義、陳興德、陳明瑛、陳明珀、陳明珠於收受本
    裁定送達後5日內補繳上開裁判費，如逾期未補正，即駁回
    其上訴，特此裁定。
三、依民事訴訟法第490條第1項，裁定如主文。
中　　華　　民　　國　　110 　年　　2 　　月　　25　　日
                  民事第四庭    法  官  葉淑儀
以上正本係照原本作成。
如不服本裁定關於訴訟標的價額之核定，得於收受裁定正本後10
日內向本院提出抗告狀（須附具繕本），並繳納抗告裁判費新臺
幣1,000元；命補繳裁判費部分不得抗告。
中　　華　　民　　國　　110 　年　　2 　　月　　25　　日
                                書記官  許榮成
附表
編號 上訴聲明之土地 公告現值（新臺幣/平方公尺） 土地面積（平方公尺） 原告即抗告人起訴時權利範圍 公告現值面積原告應有部分比例（新臺幣） 1 臺南市○區○○段0000號 (107年公告現值) 12,800元 116.25 1/7 12,800116.251/7＝212,571 2 同段1037-1 (108年公告現值) 12,900元 25.81 1/7 12,90025.811/7＝47,564 3 同段1038 （107年公告現值） 12,800元 139 1/7 12,8001391/7＝254,171 4 同段1043 （108年公告現值） 12,900元 2.36 1/7 12,9002.361/7＝4,349 5 同段1043-1 （108年公告現值) 12,900元 70.76 1/7 12,90070.761/7＝130,401 6 同段1044 （107年公告現值） 12,800元 136.78 1/7 12,800136.781/7＝250,112 
7 同段1044-1地號 （108年公告現值） 12,900元 3.02 1/7 12,9003.021/7＝5,565 
合計：904,733